【裁判字號】    99,交簡上,81
【裁判日期】    990430
【裁判案由】    公共危險
【裁判全文】
臺灣臺北地方法院刑事判決            99年度交簡上字第81號
上  訴  人
即  被  告  甲○○
上列上訴人即被告因公共危險案件，不服本院中華民國99年3 月
4 日所為98年度北交簡字第1830號第一審簡易判決（臺灣臺北地
方法院檢察署檢察官聲請簡易判決處刑案號：98年度偵字第2495
4 號），提起上訴，本院管轄第二審之合議庭，判決如下：
    主  文
上訴駁回。
    事  實
一、甲○○前於民國97年間，因公共危險案件，經臺灣板橋地方
    法院以97年度交簡字第3638號判決判處罰金新台幣6 萬元，
    嗣並確定，於97年12月26日易服勞役執行完畢。詎仍不知自
    我警惕，於98年10月10日20時至22時30分許，在臺北市○○
    區○○街附近與友人一同飲用酒類後，因酒精之作用，造成
    知覺及肢體協調反應能力均受影響，已達不能安全駕駛動力
    交通工具之程度，竟仍執意駕駛車牌號碼JE5 －426 號重型
    機車自上開地點出發，沿臺北市○○街行駛，欲返回其住處
    。嗣於同日23時57分許，行經臺北市○○○路○ 段與武昌街
    口時，為警攔檢查獲，並當場對其施以酒精呼氣濃度測試，
    測得其呼氣酒精濃度達每公升0.91毫克。
二、案經臺北市政府警察局萬華分局報告臺灣臺北地方法院檢察
    署檢察官偵查，聲請以簡易判決處刑。
    理  由
壹、證據能力部分
    按被告以外之人於審判外之陳述，雖不符刑事訴訟法第159
    條之1 至第159 條之4 之規定，但經當事人於審判程序同意
    作為證據，法院審酌該言詞陳述或書面陳述作成時之情況，
    認為適當者，亦得為證據；當事人、代理人或辯護人於法院
    調查證據時，知有同法第159 條第1 項不得為證據之情形，
    而未於言詞辯論終結前聲明異議者，視為有前項之同意，同
    法第159 條之5 規定甚明。查本判決下列所引被告以外之人
    於審判外所為之供述證據，公訴人及被告對其證據能力並不
    爭執，直至辯論終結前亦未聲明異議，本院審酌上開證據方
    法於製作時之情況，尚無違法不當，應認以之作為證據應屬
    適當。至其餘非供述證據部分，本院亦查無任何違反法定程
    式取得之情形，應認有證據能力。
貳、實體方面
一、上揭事實，業經被告甲○○於警詢及本院審理時坦承不諱（
    見偵卷第7 頁及本院99年4 月22日審判筆錄），並有酒精濃
    度測試單、測試觀察紀錄表、臺北市政府警察局舉發違反道
    路交通管理事件通知單影本及生理平衡檢測表附卷可佐（見
    偵卷第10頁至第12頁）。而按刑法第185 條之3 規定所謂「
    不能安全駕駛」，係抽象危險犯，並不以發生具體危險為必
    要，對於呼氣酒精濃度已達每公升0.55毫克（0.55亳克／公
    升）以上，肇事率為一般正常人之10倍，認為已達不能安全
    駕車之標準，此有88年9 月18日中央警察大學交通學系暨交
    通管理研究所教授蔡中志研究與製表之「酒精濃度與肇事關
    係」乙文可查；另就醫學文獻所知，酒精對人體造成之影響
    ，於呼氣時酒精濃度達每公升0.25毫克（約合體內血液中酒
    精濃度50亳克／公升或百分之0.05）即會輕度中毒，造成輕
    度協調功能降低，呼氣酒精濃度達每公升0.5 毫克時（約合
    體內血液中酒精濃度10 0亳克／公升或百分之0.1 ）屬輕到
    中度中毒症狀，出現反應較慢、感覺減低、影響駕駛之狀況
    ，此亦有行政院國軍退除役官兵輔導委員會臺北榮民總醫院
    88 年8月5 日（八八）北總內字第26868 號函可佐。本件被
    告於99年10月10日22時30分至23時57分許，飲用酒類後之酒
    精呼氣濃度已達每公升0. 91 毫克程度，且依當時查獲警員
    之觀察，被告於當日23時57分時，已有呆滯木僵、多話之現
    象，有警員所製作之測試觀察記錄表在卷可稽（見偵卷第11
    頁），顯見被告已達不能安全駕駛動力交通工具之程度，其
    前開自白應與事實相符，堪可採信。本件事證明確，被告犯
    行堪以認定。
二、核被告所為，係犯刑法第185 條之3 服用酒類不能安全駕駛
    動力交通工具而駕駛罪。
三、原審認被告罪證明確，因而援引刑事訴訟法第449 條第1 項
    、第3 項、第454 條第2 項，刑法第185 條之3 、第41條第
    1 項前段、第42條第3 項前段，量處被告拘役30日，併科罰
    金新臺幣13萬8000元，並諭知拘役如易科罰金，罰金如易服
    勞役之折算標準均以新臺幣1 千元折算1 日，本院審酌被告
    明知不勝酒力仍貿然駕車對自己及其他人所生危害可能性頗
    高，且被告於97年間，亦曾因酒醉駕車經臺灣板橋地方法院
    判處罰金新台幣6 萬元，嗣並確定，且已執行完畢，有臺灣
    高等法院被告前案紀錄表附卷足憑；復參酌被告素行、犯罪
    動機、智識程度、犯後態度及其行為對交通安全所造成不利
    影響等一切情狀，經核原審認事用法均無不合，量刑亦屬妥
    適。被告上訴意旨陳稱原審量刑過重，希望體恤伊長期失業
    又需照顧中風之母親，家庭經濟不富裕，負擔沈重等因素云
    云，並提出清寒證明書以佐其說。惟刑之量定乃事實審法院
    之職權，原審既已審酌被告犯罪之情狀，而在法定刑範圍量
    處，即難指有何違法之處（最高法院72年台上字第6696號判
    例意旨參照）；又查被告於上揭時、地，與好友相聚暢飲酒
    類之際，竟置個人酒後駕車將致生危害其他用路人交通安全
    於度外，全然不顧政令宣導及各類媒體廣為介紹傳達各界週
    知多年之酒醉駕車之危害及酒後不應駕車、駕車不喝酒之觀
    念，況被告年紀已有51歲，就此應有相當之認識，詎其明知
    飲酒後已不能安全駕駛，猶駕車行駛，顯心存僥倖，且被告
    亦非初犯猶於本院審理中陳稱：我又沒做什麼事，我只是喝
    酒而已，有發生事情才判重一點等語（見本院前開審判筆錄
    第4 頁），益徵被告缺乏尊重其他用路人生命、財產安全之
    觀念，其自我節制飲酒習性及尊重交通往來安全均有待加強
    。綜上，被告以前開情詞指摘原判決不當，經核均無理由，
    應予駁回。
據上論斷，應依刑事訴訟法第455 條之1 第1 項、第3 項、第36
8 條，判決如主文。
本案經檢察官楊展庚到庭執行職務。
中    華    民    國    99    年    4     月    30    日
                  刑事第十六庭  審判長法  官  蔡守訓
                                      法  官  羅月君
                                      法  官  徐千惠
上正本證明與原本無異。
不得上訴。
                                      書記官  許婉如
中    華    民    國    99    年    4     月    30    日
附錄本案論罪科刑法條全文：
中華民國刑法第185條之3
服用毒品、麻醉藥品、酒類或其他相類之物，不能安全駕駛動力
交通工具而駕駛者，處1年以下有期徒刑、拘役或科或併科15 萬
元以下罰金。

司法院資訊處製作；財團法人民間司法改革基金會備份。
